臺灣臺北地方法院交通事件裁定　　　　　　　　　九十一年度交聲字第一三三五號
　　異　議　人
　　即受處分人　甲○○
右列異議人即受處分人因違反道路交通管理處罰條例案件，對於台北市交通事件裁決
所中華民國九十一年九月十一日所為之處分（原處分案號：北市裁三字第駕裁二二－
ＺＦ0000000號），聲明異議，本院裁定如左：
    主      文
異議駁回。
    理      由
一、按汽車行駛高速公路，應依速限標誌指示，高速公路交通管制規則第五條第一項
    前段定有明文，又汽車行駛於高速公路，而不遵管制之規定者，處汽車駕駛人新
    台幣（下同）三千元以上六千元以下罰鍰，道路交通管理處罰條例第三十三條第
    一項定有明文，而汽車駕駛人駕駛汽車違反道路交通管理處罰條例第三十三條規
    定者，除應依該條所規定之罰鍰處罰外，並予記違規點數一點，道路交通管理處
    罰條例第六十三條第一項第一款亦定有明文。再按違反道路交通管理事件統一裁
    罰標準及處理細則第二十三條第一項第五款規定，以科學儀器取得違規證據資料
    （如照相機或測速器）者，得逕行舉發。
二、原處分意旨略以：本件異議人即受處分人甲○○於民國九十一年五月二十七日上
    午八時三十四分許，駕駛黃壽旺所有車號五Ｃ－五五五二號自用小貨車，沿國道
    三號高速公路南下車道行駛，途經南下四十公里速限為時速九十公里路段，竟以
    時速一百零五公里之速度超速行駛，為內政部警政署國道公路警察局第六警察隊
    （下稱國道六隊）以設置於路邊之電腦雷達自動照相測速器測得超速，並以拍照
    之方式採證，並依違反道路交通管理事件統一裁罰標準及處理細則第二十三條第
    二項規定對該部汽車之所有人黃壽旺掣發內政部警政署國道公路警察局公警局交
    字第ＺＦ0000000號舉發違反道路交通管理事件通知單予以舉發，經將舉
    發通知單送達黃壽旺後，甲○○於舉發單上所載應到案日期（九十一年七月二十
    五日）前之九十一年七月十一日向原處分機關即台北市交通事件裁決所告知於右
    揭時間實際駕駛該部汽車之人為本件之受處分人，陳報本件受處分人之姓名、身
    分證統一編號及住址，並向原處分機關提出申訴，經原處分機關請舉發單位即國
    道六隊調查結果，仍認受處分人有右揭違規行為，原處分機關乃依前揭道路交通
    管理處罰條例第三十三條第一項、第六十三條第一項第一款、第八十五條第二項
    及違反道路交通管理事件統一裁罰標準表等規定，於九十一年九月十一日以北市
    裁三字第駕裁二二－ＺＦ0000000號從輕裁處異議人罰鍰三千元並予記違
    規點數一點。受處人聲明異議意旨則以：其駕駛上開自用小貨車行經舉發地點時
    ，未有警車在現場，屬非法取締、偷拍，況時速僅八十五公里，何以雷達測速後
    照測得車速為時速一百零五公里，並未違規等語置辯。
三、查受處分人甲○○於右揭九十一年五月二十七日上午八時三十四分許，駕駛黃壽
    旺所有車號五Ｃ－五五五二號自用小貨車，沿國道三號高速公路南下車道行駛，
    途經南下四十公里速限為時速九十公里路段，以時速一百零五公里之速度超速行
    駛，為路邊電腦雷達自動照相測速器之雷達感應波感應受處分人所駕駛汽車之車
    速超速，即以拍照之方式採證之違規事實，有採證照片一幀附卷可稽，由該紙相
    片已清晰可見受處分人確於右揭時間在速限為九十公里之右揭路段以時速一百零
    五公里行駛之違規事實；況交通警察掣單舉發違反道路交通管理處罰條例所列之
    違規事實，本質上為行政處分，係公務員基於職務上之權力，依法就特定之具體
    事件所為之具公法上效果之單方面行政行為，基於公務員為公法上行為具有公信
    力之原則，該行政行為當可被推定為真正，其據以依法處分之事實認定亦為正確
    無誤；本件舉發單位即國道六隊依違反道路交通管理事件統一裁罰標準及處理細
    則第二十三條第一項第五款規定，以科學儀器即路邊電腦雷達自動照相測速器照
    相取得違規證據資料，即得逕行舉發，本件受處分人既未能提出證據以資證明其
    確無違規行為，僅空言辯稱未有警車在現場，屬非法取締，其時速僅八十五公里
    ，並未違規云云，殊不足採，本件事證明確，受處分人之右揭違規行為，堪以認
    定。
四、綜上所述，受處分人確有於右揭時地駕駛上開自用小貨車超速行駛之違規行為，
    從而，原處分機關依前揭道路交通管理處罰條例第三十三條第一項、第六十三條
    第一項第一款及違反道路交通管理事件統一裁罰標準表等規定，從輕裁處受處分
    人罰鍰三千元並予記違規點數一點，核無違誤，本件受處分人之異議為無理由，
    應將其異議駁回。
據上論斷，應依道路交通案件處理辦法第十九條，裁定如主文。
中    華    民    國      九十一    年        九      月      二十四    日
                                      臺灣臺北地方法院交通法庭
                                          法  官    黃  雅  芬
右正本證明與原本無異。
如不服本裁定，應於裁定送達後五日內向本院提出抗告狀。
              書記官    楊  麗  娟
中    華    民    國      九十一    年        九      月      二十六    日
